Inventaris van de archieven van de afdelingen Hoger Onderwijs, Hoger Onderwijs en Wetenschappen en het Directoraat-Generaal voor de Wetenschappen van het Ministerie van Onderwijs, Kunsten en Wetenschappen, (1911) 1918 - 1975
Nationaal Archief, Den Haag
- Taakuitvoering, 2.
  - Algemeen, 2.1
    - Instelling, samenstelling, taakopdracht, vaststelling van reglementen en opheffing van commissies, raden en werkgroepen., 1918-1975; 8-96; 45 pakken en 43 omslagen
      - Commissie die tot taak heeft de oprichting van een derde TH in het oosten van het land voor te bereiden, 1961, 54; omslag
      - Commissie Plaatsing Eerstejaarsstudenten Biologie, 1967 - 1971, 55
      - Commissie Plaatsing Eerstejaarsstudenten Geneeskunde, 1966 - 1968, 56
      - Commissie Plaatsing Eerstejaarsstudenten Psychologie, 1969 - 1971, 57
      - Commissie Plaatsing Eerstejaarsstudenten Tandheelkunde, 1963-1969, 58; omslag
      - Commissie welke de positie van de Gemeentelijke Universiteit (GU) te Amsterdam binnen het Hoger Onderwijsbestel onderzoekt, 1946-1951, 59; omslag
      - Commissie inzake de Practische Opleiding van Medische Studenten, 1932 - 1965, 60
      - Commissie aan welke is opgedragen na te gaan door welke Maatregelen op het Gebied der Rijksziekenhuisexploitatie wat betreft de Inrichting van het Beheer en de te voeren Exploitatie besparing kan worden verkregen, 1923 - 1928, 61; omslag
      - Commissie voor de Samenstelling van een Reglement voor het Personeel bij Rijksuniversiteiten en de TH, 1919 - 1921, 62; omslag
      - Commissie voor de Spelling van Buitenlandse Aardrijkskundige Namen, 1963 - 1973, 63
      - Commissie Spreiding Hoger Onderwijs, 1957 - 1961, 64
      - Commissie Studentengezondheidszorg (later Commissie Universitaire Gezondheidszorg), 1965 - 1972, 65
      - Commissie Studiefinanciëring Wetenschappelijk Onderwijs (Commissie Andriessen), 1967 - 1973, 66
      - Commissie Studieprogramma Tandheelkundige Studie, 1957 - 1961, 67
      - Commissie Technische Studie en Maatschappijwetenschappen (Commissie Neher), 1960 - 1964, 68
      - Commissie van Toezicht, zoals bedoeld in artikel 201 der HO - wet, 1939 - 1961, 69
      - Commissie Tropische Geneeskunde (Commissie Tesch), 1961-1964, 70; omslag
      - Commissie Universitaire Studie Lichamelijke Vorming (Commissie Jongbloed), 1954 - 1962, 71
      - Commissie ter voorbereiding van de Medische Faculteit Rotterdam, 1965 - 1966, 72; omslag
      - Commissie Voorbereiding Reglement Technische Hogescholen, 1956-1961, 73
      - Commissie Voortgezette Opleidingen Scholen voor Maatschappelijk Werk, 1962, 74; omslag
      - Commissie Vorming en Erkenning Medische Specialisten, 1951-1960, 75
      - Commissie Werkprogramma Reaktor Instituut Delft, 1956 - 1969, 76
      - Commissie Wettelijke Inpassing Akademies van Bouwkunst, 1969-1971, 77; omslag
      - Landelijke Commissie voor de Academische Studievoorlichting, 1963 - 1974, 78
      - Nederlandse Adviescommissie voor de Culturele Betrekkingen tussen Nederland en Iran, 1956 - 1972, 79; omslag
      - Nederlands-Belgische Commissie voor de Spelling van Bastaardwoorden, 1954 - 1964, 80
      - Nederlands-Belgische Commissie voor de Spelling van Bastaardwoorden, 1965 - 1967, 81
      - Nederlands-Belgische Commissie voor de Spelling van Bastaardwoorden, 1967 - 1972, 82
      - Raad voor het Technisch Hoger Onderwijs alsmede de Adviescommissie ter Voorbereiding van deze Raad, 1956-1962, 83; omslag
      - Staatscommissie voor het HO, 1923 - 1924, 84; omslag
      - Staatscommissie voor de Reorganisatie van het HO, 1945 - 1952, 85
      - Studiecommissie Coördinatie Technisch-Wetenschappelijk Onderwijs/Hoger Technisch Onderwijs (TWO/HTO), 1965 - 1975, 86
      - Studiecommissie Coördinatie Wetenschappelijk Onderwijs Hoger Economisch en Administratief Onderwijs (HEAO), 1968-1973, 87; omslag
      - Studiecommissie Coördinatie Wetenschappelijk Onderwijs - Sociale Academies, 1966 - 1973, 88
      - Studiecommissie Vierde TH, 1964 - 1967, 89; omslag
      - Werkgroep Ad Hoc Kiesstelsel van Universiteiten en Hogescholen, 1970 - 1972, 90
      - Werkgroep Informeel Overleg Affiliatie met Niet-Academische Ziekenhuizen (Commissie Dijkhuis), 1965 - 1970, 91
      - Werkgroep Medische Informatie, 1969 - 1972, 92
      - Werkgroep Planning Medisch-Wetenschappelijk Onderwijs (Werkgroep Querido), Algemeen, 1969 - 1974, 93
      - Werkgroep Planning Medisch-Wetenschappelijk Onderwijs (Werkgroep Querido), nota en rapporten, 1974 - 1975, 94
      - Werkgroep Regionale Organen, 1971 - 1973, 95
      - Werkgroep Voorbereiding Uitvoering Wet Status Academische Ziekenhuizen bij Openbare Universiteiten, 1968, 96; omslag
    - Behandeling van activiteiten van stichtingen, verenigingen, diensten, raden en instituten., 1926-1975; 97-158; 42 pakken en 19 omslagen
      zie ook nrs: 269, 360, 361, 365-367, 369, 370, 372, 373, 379, 385, 388, 391, 396, 397, 403, 405, 414, 415, 419, 435, 436, 444, 457, 466, 467, 479, 481, 484, 488, 490, 493, 503, 510, 516, 527, 532, 533, 535-537, 539, 541, 543, 560-570, 573, 578, 583.
      - Afrika-Instituut, 1952 - 1965, 97
      - Biologische Raad van Nederland, 1950 - 1959, 98; omslag
      - Centrale Raad voor de Kernenergie, 1963 - 1970, 99
      - Euratom, 1960 - 1964, 100
      - Europees Universitair Instituut, 1971 - 1974, 101
      - Fryske Akademie, 1957, 102
      - Internationaal Atoom Energie Agentschap (IAEA) INIS, 1966 - 1970, 103
      - IAEA INIS, 1971 - 1974, 104
      - Interuniversitair Cardiologisch Instituut, 1971 - 1974, 105; omslag
      - Interuniversitair Instituut voor Accountancy en Bedrijfsinformatica (Limperg Instituut), 1971 - 1974, 106; omslag
      - Interuniversitair Instituut voor Internationaal Recht (TMC Asser Instituut), 1969 - 1975, 107
      - Interuniversitair Instituut voor Missiologie en Oecomenica, 1972-1974, 108; omslag
      - Interuniversitair Instituut Nederlands Centrum voor Rechtshistorische Documentatie, 1965 - 1974, 109; omslag
      - Koninklijke Nederlandse Academie van Wetenschappen (KNAW), algemeen, 1926 - 1965, 110
      - KNAW, benoeming en zuivering van bestuurs- en personeelsleden en correspondenten, 1940 - 1975, 111
      - KNAW, financiële overzichten en verslagen over de jaren 1957 - 1970, 112
      - KNAW, financiële overzichten en verslagen over de jaren 1971 - 1973, 113
      - KNAW, vaststelling, aanvulling en wijziging van reglementen, 1941-1974, 114
      - Koninklijke Bibliotheek, 1966 - 1975, 115; omslag
      - Koninklijk Instituut voor Taal-, Land- en Volkenkunde, 1950 - 1975, 116
      - Nationaal Instituut voor Kern- en Hoge Energie Fysica (NIKHEF), 1966 - 1970, 117
      - Nationaal Luchtvaart Laboratorium, 1950, 118
      - Nederlands Centraal Instituut voor Hersenonderzoek, 1963-1964, 119; omslag
      - Nederlands Interuniversitair Demografisch Instituut (NIDI), 1974, 120; omslag
      - Nederlandse Dierkundige Vereniging, 1947 - 1975, 121
      - Nederlands Orgaan voor de Bevordering van de Informatieverzorging (NOBIN), 1967 - 1969 mei, 122
      - NOBIN, 1969 juli - 1974, 123
      - Nederlandse Organisatie voor Zuiver-Wetenschappelijk Onderzoek (ZWO), 1947 - 1958, 124
      - ZWO, bestuur, 1946 - 1975, 125
      - Nederlandse Studenten Raad, 1967 - 1969, 126
      - Onderwijsraad, 1960 - 1969, 127; omslag
      - Raad van Advies voor het Wetenschapsbeleid (RAWB) algemeen, 1964 - 1966 mrt., 128
      - RAWB, algemeen, 1966 apr. - 1973, 129
      - RAWB, adviezen en leden, 1968 - 1973, 130
      - Reactor Centrum Nederland (RCN), 1954 - 1975, 131
      - Rijkscommissie voor Geodesie, 1938 - 1964, 132; omslag
      - Rijksdienst voor Oudheidkundig Bodemonderzoek, 1946-1965, 133; omslag
      - Rijksinstituut voor Oorlogsdocumentatie (RIOD) algemeen, 1943-1975, 134
      - RIOD, kwestie Weinreb, 1970 - 1975, 135
      - Sinologisch Instituut, 1951 - 1961, 136; omslag
      - Stichting Afrika-Studiecentrum, 1970 - 1975, 137; omslag
      - Stichting Centraal Bureau voor Schimmelcultures, 1957-1958, 138; omslag
      - Stichting Expeditie Nederlands Nieuw-Guinea, 1959 - 1960, 139; omslag
      - Stichting Film en Wetenschap, 1956 - 1967, 140
      - Stichting voor Fundamenteel Onderzoek der Materie (FOM), 1950-1973, 141; omslag
      - Stichting Instituut voor Nederlandse Lexicologie, 1962-1967, 142; omslag
      - Stichting Internationaal Instituut voor Luchtkartering en Aardkunde, 1968 - 1974, 143
      - Stichting Internationaal Instituut voor Sociale Studiën, 1959 - 1974, 144
      - Stichting Internationaal Opleidingscentrum voor Luchtkartering, 1950 - 1967, 145
      - Stichting voor Internationale Samenwerking der Nederlandse Universiteiten en Hogescholen, 1953 - 1975, 146
      - Stichting Interuniversitair Instituut voor Sociaal-Wetenschappelijk Onderzoek (SISWO), 1960 - 1975, 147
      - Stichting Klinisch Hoger Onderwijs, financiële aangelegenheden, 1949 - 1964, 148
      - Stichting Klinisch Hoger Onderwijs, stichtingsakte, status en opheffing, 1948 - 1970, 149
      - Stichting Het Leidse Sterrenwachtfonds, 1959, 150; omslag
      - Stichting Het Oude Hof, 1959 - 1974, 151
      - Stichting Wetenschappelijke Atlas van Nederland, 1962 - 1973, 152
      - Stichting Wetenschappelijk Onderzoek Nieuw-Guinea (WONG), 1957-1965, 153; omslag
      - Stichting Wetenschappelijk Onderzoek Suriname en Nederlandse Antillen (WOSUNA), 1951 - 1964, 154
      - Toegepast Natuurwetenschappelijk Onderzoek (TNO) algemeen, 1949-1973, 155
      - TNO financiële verslagen over de jaren 1944 - 1953, 156
      - TNO financiële verslagen over de jaren 1964 - 1974, 157
      - Wetenschappelijke Raad voor de Kernenergie, 1961 - 1974, 158
    - Beantwoording van kamervragen., 1948-1975; 159-167; 9 pakken
      - 1948-1966, 159
      - 1967-1968, 160
      - 1969-1970, 161
      - 1971, 162
      - 1972, 163
      - 1973 - 1973 juni, 164
      - 1973 juli - dec., 165
      - 1974, 166
      - 1975, 167
  - Onderwijs, 2.2
    - Hoger onderwijs, 2.2.1
      - Wetgeving, 2.2.1.1
        - Totstandkoming van wetten, wetsontwerpen, besluiten en ontwerpbesluiten inzake aanvulling, wijziging, toepassing, uitvoering en afwijking van de wet van 28 april 1876, Stb. 102, (HO-Wet)., 1919-1960; 168-177; 10 pakken
          Gedateerd op datum van totstandkoming.
          - 1919-1923, 168
          - 1924-1929, 169
          - 1930-1934, 170
          - 1935-1938, 171
          - 1939, 172
          - 1940-1948, 173
          - 1949-1950, 174
          - 1951-1954, 175
          - 1956-1958, 176
          - 1959-1960, 177
        - Totstandkoming van wetsontwerpen, KB's, ontwerpbesluiten en ministeriële beschikkingen inzake de erkenning, gelijkstelling en aanwijzing van buitenlandse diploma's en getuigschriften., 1919-1974; 178-181; 4 pakken
          - 1919-1923, 178
          - 1924-1943, 179
          - 1947-1960, 180
          - 1961-1974, 181
        - Totstandkoming van wetten inzake wijziging en aanvulling van de wet van 25 december 1878, Stb. 222, houdende regeling der voorwaarden tot verkrijging der bevoegdheid van arts, tandmeester, apotheker, vroedvrouw en apothekersbediende., 1921-1924; 182; 1 omslag
        - Totstandkoming van het wetsontwerp inzake goedkeuring van het op 26 oktober 1927 te Brussel tussen Nederland en België gesloten verdrag betreffende intellectuele toenadering tussen beide landen., 1921-1928; 183; 1 omslag
        - Totstandkoming van wetten en wetsontwerpen inzake wijziging en aanvulling van de HO-Wet en de Wet tot Regeling van het Hoger Landbouw- en Hoger Veeartsenijkundig Onderwijs., 1924-1925, 1947 - 1957; 184; 1 omslag
        - Totstandkoming en wijziging van de wet van 24 juli 1948, Stb. I 336, houdende machtiging tot het van rijkswege garanderen van geldleningen ten behoeve van de stichting en inrichting van de gebouwen en terreinen van gesubsidieerde bijzondere universiteiten en hogescholen., 1947-1956; 185; 1 omslag
        - Totstandkoming van de wet van 30 oktober 1958, Stb. 494, tot wijziging van de HO-Wet en de Wet op het Notarisambt alsmede besluiten ter uitvoering van deze wetten., 1947-1959; 186; 1 pak
        - Totstandkoming van het wetsontwerp inzake herziening van de regeling van toelating tot universitaire examens., 1950-1963; 187; 1 pak
        - Totstandkoming van de wet van 2 oktober 1968, Stb. 507, en de wet van 15 juni 1966, Stb. 266, houdende een interim-regeling betreffende het percentage van een bijdrage uit 's Rijks kas aan de bijzondere universiteiten en hogescholen en de Gemeentelijke Universiteit Amsterdam., 1950-1969; 188; 1 pak
        - Totstandkoming van de wet van 26 november 1952, Stb. 591, inzake wijziging en aanvulling van de wet van 4 augustus 1947, Stb. H 289, houdende verlenging van de termijn van de regeling praktisch tandheelkundig examen., 1951-1952; 189; 1 omslag
        - Totstandkoming van wetsontwerp inzake voorschriften betreffende de bescherming van de titel van psycholoog (Psychologenwet)., 1952-1962; 190; 1 omslag
        - Totstandkoming van het wetsontwerp tot wijziging van de HO-Wet en de wet van 26 juni 1952, Stb. 377, betreffende de subsidieregeling voor bijzondere universiteiten en hogescholen., 1954-1956; 191; 1 pak
        - Totstandkoming van het wetsontwerp inzake wijziging van de Wet op het Hoger Landbouwonderwijs van 15 december 1917, Stb. 700., 1955-1956; 192; 1 omslag
        - Totstandkoming, inwerkingtreding en uitvoering van de wet van 28 juni 1962, Stb. 258 houdende regelen betreffende het accountantswezen (Wet op de Registeraccountants)., 1955-1971; 193; 1 pak
        - Totstandkoming van de wet van 30 juni 1960, Stb. 285, tot tijdelijke verhoging van de tegemoetkomingen van het Rijk in de kosten van de bijzondere universiteiten en hogescholen alsmede in de kosten van huisvesting van de GU Amsterdam., 1958-1960; 194; 1 omslag
        - Totstandkoming van de wet van 22 december 1960, Stb. 559, tot regeling van het wetenschappelijk onderwijs (Wet op het Wetenschappelijk Onderwijs (WWO)) alsmede besluiten en ontwerpbesluiten tot regeling van inwerkingtreding, wijziging en uitvoering van artikelen., 1958-1971; 195-197; 3 pakken
          Niet nader onder te verdelen.
          - 1958-1960, 195
          - 1959-1961, 196
          - 1960-1971, 197
        - Totstandkoming van het wetsontwerp tot wijziging van artt. 19 en 23 van de WWO., 1960-1963; 198; 1 pak
        - Totstandkoming van de wet van 27 juni 1963, Stb. 288, houdende wijziging van de WWO en de HO-Wet betreffende subsidiëring van de faculteiten der godgeleerdheid aan de bijzondere universiteiten., 1960-1964; 199; 1 pak
        - Totstandkoming van de wet van 20 december 1967, Stb. 684, houdende wijziging van de WWO (inpassing onderwijs Landbouwhogeschool), alsmede het besluit van 29 december 1967, Stbl. 686, tot inwerkingtreding van deze wet., 1961-1968; 200; 1 pak
        - Totstandkoming van de wet van 28 augustus 1969, Stb. 389, tot wijziging van de WWO in verband met de regeling van de academische ziekenhuizen bij de openbare universiteiten en de verlening van rechtspersoonlijkheid aan deze ziekenhuizen (Wet Status Academische Ziekenhuizen) alsmede totstandkoming van KB's houdende bepaling van inwerkingtreding van voornoemde wet., 1961-1973; 201-202; 2 pakken
          - 1961-1966, 201
          - 1967-1973, 202
        - Totstandkoming van het wetsontwerp inzake tijdelijke beperking van toelating van eerstejaarsstudenten aan de faculteit geneeskunde., 1963-1966; 203-205; 3 pakken
          In de datering is geen nadere cesuur aan te geven.
          - 1963-1965, 203
          - 1965-1966, 204
          - 1966, 205
        - Totstandkoming van de wet van 10 juli 1968, Stb. 422, tot wijziging van de WWO (verruiming toegang tot de examens)., 1966-1968; 206; 1 omslag
        - Totstandkoming van wetsontwerp tot wijziging van de WWO (verhoging inschrijvingsgelden)., 1967-1968; 207; 1 pak
        - Totstandkoming van de wet van 30 september 1970, Stb. 494, houdende wijziging van de Wet op het WWO in verband met een algemene herziening van de bekostigingsregeling voor de openbare en bijzondere instellingen van wetenschappelijk onderwijs., 1967-1970; 208; 1 pak
        - Totstandkoming van het voorontwerp van de Wet Ontwikkeling Hoger Onderwijs., 1967-1975; 209-211; 3 pakken
          - 1967-1972, 209
          - 1973, 210
          - 1974-1975, 211
        - Totstandkoming van de wet van 1 juli 1970, Stb. 348, houdende voorzieningen van tijdelijke aard inzake de regeling van de toelating tot het bijwonen van het onderwijs in de faculteiten der geneeskunde van de universiteiten., 1968-1970; 212; 1 pak
        - Totstandkoming van de wet van 9 december 1970, Stb. 601, houdende tijdelijke voorzieningen met betrekking tot de bestuurshervorming van de Nederlandse universiteiten en hogescholen (Wet Universitaire Bestuurshervorming WUB 1970)., 1968-1974; 213-219; 7 pakken
          - Totstandkoming, 1969, 213
          - Totstandkoming, 1970 jan. - apr. 08, 214
          - Totstandkoming, 1970 apr. 14 - nov., 215
          - Totstandkoming, 1971 - 1974, 216
          - Nota Bestuurshervorming Universiteiten en Hogescholen, 1968 - 1969, 217
          - Reacties, 1969 - 1970, 218
          - Samenvatting besprekingen, overzichten, 1969 - 1971, 219
        - Totstandkoming van de wet van 30 augustus 1973, Stb. 432, tot wijziging van de WWO (theologische hogescholen)., 1970-1974; 220; 1 pak
        - Totstandkoming en uitvoering van de wet van 6 juli 1972, Stb. 355, houdende voorzieningen van tijdelijke aard met betrekking tot de inschrijving van studenten aan Nederlandse universiteiten en hogescholen (Machtigingswet Inschrijving Studenten)., 1971-1974; 221; 1 pak
        - Totstandkoming van de wet van 25 april 1974, Stb. 258, tot wijziging van de WWO en van de WUB 1970 (toegang heao-abituriënten, herziening colloquium doctum en toegang gymnasium B tot de klassieke taal- en letterkunde)., 1971-1974; 222; 1 pak
        - Totstandkoming van het wetsontwerp houdende voorzieningen inzake de planning van het onderwijs., 1972-1973; 223; 1 pak
        - Totstandkoming van wetsontwerp tot wijziging van de WWO (inschrijving, collegegeldheffing en de toelating tot het afleggen van examens)., 1973-1974; 224; 1 pak
      - Nadere regeling en uitvoering, 2.2.1.2
        - Nadere regeling en uitvoering ten aanzien van diverse aangelegenheden, 2.2.1.2.1
          - Academisch statuut, 2.2.1.2.1.1
            - Totstandkoming, aanvulling en wijziging van het Academisch Statuut van 15 juni 1921., 1919-1962; 225-236; 8 pakken en 4 omslagen
              - Totstandkoming, 1919 - 1930, 225
              - Wijziging algemeen, 1928 - 1958, 226
              - Aardrijkskunde-economie, 1938 - 1962, 227
              - Egyptische taal- en letterkunde-Javaanse/Maleise taal, 1931 - 1952, 228
              - Juridische opleiding-klassieke letteren, 1925 - 1927, 1953 - 1956, 229
              - Leraarsopleiding, 1951 - 1961, 230
              - Muziekwetenschappen-prehistorie, 1941 - 1960, 231
              - Psychologie-Zuidafrikaanse taal- en letterkunde, 1945 - 1961, 232
              - Examens, 1928 - 1937, 233; omslag
              - Onderwijsbevoegdheid, 1933, 234; omslag
              - Promoties, 1956 - 1958, 235; omslag
              - Toevoeging bijvakken, 1925 - 1939, 236; omslag
            - Totstandkoming en wijziging van het Academisch Statuut van 11 september 1963., 1954-1975; 237-248; 12 pakken
              Zie ook inv.nr. 263.
              - Totstandkoming 1961 - 1963, 237
              - Antilliaans recht - economische wetenschappen, 1954 - 1972, 238
              - Geneeskunde, 1967 - 1973, 239
              - Industriële vormgeving-letteren, 1965 - 1973, 240
              - Lichamelijke opvoeding-opvoedkunde, 1962 - 1972, 241
              - Planologie-psychologie, 1967 - 1973, 242
              - Rechtsgeleerdheid-technische wetenschappen, 1960 - 1975, 243
              - Technische wetenschap-wijsbegeerte, 1961 - 1969, 244
              - Voorbereiding 2e fase, 1963 - 1967, 245
              - Heao, 1974, 246
              - Landbouwhogeschool, 1964 - 1971, 247
              - Middelbaar Onderwijs, 1962 - 1967, 248
          - Buitenlandse betrekkingen, 2.2.1.2.1.2
            - Verlening van medewerking bij de totstandkoming van het Europees Verdrag van 14 december 1959 van de Raad van Europa inzake de academische erkenning van universitaire kwalificaties., 1951-1968; 249; 1 pak
            - Verlening van medewerking aan de bekrachtiging van het Europees Verdrag van 15 december 1956 inzake de gelijkstelling van tijdvakken van universitaire studie., 1954-1967; 250; 1 pak
            - Verlening van medewerking aan de oprichting van een Europese Universiteit., 1958-1964; 251-254; 4 pakken
              - Algemeen, 1958 - 1959 juli, 251
              - Algemeen, 1959 aug. - 1961, 252
              - Algemeen, 1963 - 1964, 253
              - Nota's, werkstukken, voorstellen, verslagen en notulen van de ministerraad, 1958 - 1961, 254
            - Notulen van vergaderingen inzake internationale aangelegenheden., 1961-1973; 255; 1 omslag
          - Examens, diploma's, opleidingen en toelating, 2.2.1.2.1.3
            Zie ook inv. nrs. 323, 348, 340-344.
            - Totstandkoming van het ontwerpbesluit van 6 februari 1932, tot aanvulling van het KB van 11 maart 1914, Stb. 148, tot regeling van het examen als apothekersassistent., 1922-1932; 256; 1 omslag
            - Modellen van arts-, tandarts-, veearts- en apothekersdiploma's en getuigschriften voor universiteiten., 1925, 1952; 257; 1 omslag
            - Instelling van een éénjarige cursus wiskunde voor beroepsofficieren., 1940-1941; 258; 1 omslag
            - Totstandkoming en aanvulling van het besluit van 3 november 1943, Stcrt. 214, inzake de beëdiging van scheikundigen., 1941-1944; 259; 1 omslag
            - Besluiten van de secretaris-generaal tot toelating aan universiteiten en hogescholen van leerlingen die geen (volledig) examen in het voorbereidend, hoger of middelbaar onderwijs hebben gedaan in verband met indiensttreding bij de SS, alsmede een staat van deze leerlingen., 1941 - ca. 1944; 260; 1 omslag
            - Behandeling van aangelegenheden met betrekking tot het afleggen van tentamens en examens door krijgsgevangen studenten., 1942-1944; 261; 1 omslag
            - Totstandkoming van het KB van 25 juni 1955, Stb. 259, tot verlenging in bijzondere gevallen van de termijn waarbinnen de examens in de psychologie nog kunnen worden afgelegd volgens de bepalingen vervat in het KB van 21 november 1946, Stb. G 325., 1954-1955; 262; 1 omslag
            - Totstandkoming van besluiten inzake herziening van de regeling van de toelating tot universitaire examens alsmede wijziging van het Academisch Statuut (belasting wetenschappelijke studie)., 1955-1974; 263; 1 pak
              Zie ook inv.nrs. 237-248.
            - Goedkeuring van besluiten van het Centraal College voor de Erkenning en Registratie van Medische Specialisten inzake de opleiding van medische specialisten., 1963-1973; 264; 1 pak
            - Behandeling van aangelegenheden met betrekking tot de wijziging van de artsenopleiding., 1967-1975; 265; 1 pak
            - Stukken betreffende vivisectie aan de universiteiten, 1949-1953; 804; 1 omslag
              Opmerking: Deze stukken bevonden zich onder nummer 2117 in het archief van de Gezondheidsraad 1920-1956. De stukken waren uitgeleend en niet teruggekeerd naar het eigenlijke archief.
              Afkomstig uit: archief Gezondheidsraad 1920 - 1956, toegang 2.15.33
              Aanvulling zomer 2009
          - Financiële aangelegenheden, collegegelden en schenkingen, 2.2.1.2.1.4
            - Totstandkoming en wijziging van KB's en ontwerpbesluiten inzake aangelegenheden met betrekking tot collegegelden., 1940-1974; 266-267; 2 pakken
              - 1940-1973, 266
              - 1974, 267